臺灣宜蘭地方法院刑事判決　　　　　　　 94年度交訴字第2號
　　公　訴　人　臺灣宜蘭地方法院檢察署檢察官
　　被　　　告　甲○○　男　3.
上列被告因過失致死案件，經檢察官提起公訴（94年度偵字第15
5號），被告就被訴事實為有罪之陳述，本院合議庭裁定由受命
法官獨任逕以簡式審判程序判決如下：
    主  文
甲○○從事業務之人，因業務上之過失致人於死，處有期徒刑陸
月，如易科罰金以佰元折算壹日。緩刑年。
    事  實
一、甲○○係聰富線業有限公司（以下稱聰富公司）負責人，平
    時以駕駛車牌號碼9T-8186 號自小客車載送該公司針織線貨
    物至各客戶，係以駕駛自小客車為其附隨業務之人。民國九
    十三年十月一日下午，其駕駛上開自小客車前往宜蘭縣壯圍
    鄉送貨，而沿宜蘭縣礁溪鄉○○路由西往東方向行駛，同日
    下午五時四十七分許，途經礁溪鄉○○路慈天宮後方狹路且
    無號誌之交岔路口時，應注意行經狹路且無號誌之交岔路口
    時，應減速慢行，作隨時停車之準備，而依當時情況天候晴
    、路面狀態乾燥、無缺陷，無障礙物且視距良好，並無不能
    注意之情事，竟疏未注意減速慢行，貿然以四、五十公里之
    速度行駛，適李寶雲騎乘車號NP7-001 號機車沿踏踏路由北
    往南方向自左側駛來，李寶雲亦疏未注意騎乘機車行至無號
    誌之交岔路口，左方車應暫停讓屬右方之甲○○駕駛之上開
    自小客車先行。雙方乃在上揭交岔路口發生碰撞。李寶雲因
    此人車倒地，受有多發性損傷併內出血之傷勢，經送醫急救
    後、延至同日晚上六時四十七分許，仍因上揭傷勢不治死亡
    。甲○○於肇事後，犯罪未被有偵查犯罪職權之機關或公務
    員發覺前，即主動向前往現場處理之員警坦承其為肇事人，
    自首並接受裁判。
二、案經臺灣宜蘭地方法院檢察署檢察官據宜蘭縣警察局礁溪分
    局報告相驗後自動檢舉偵查起訴。
    理  由
一、上揭事實，業據被告於偵查及本院審理時坦承不諱，核與告
    訴人乙○○指訴情節大致相符，並有道路交通事故現場圖、
    道路交通事故調查報告表（一）（二）及現場照片在卷可參
    。而被害人李寶雲確因本件車禍傷重死亡等情，亦經台灣宜
    蘭地方法院檢察署檢察官督同檢驗員相驗屬實，並製有相驗
    屍體證明書、驗斷書及勘驗筆錄可憑。
二、按行經狹路、無號誌之交岔路口時，應減速慢行，作隨時停
    車之準備，道路交通安全規則第九十三條第一項第二款定有
    明文。被告駕車行經上揭狹路且無號誌之交岔路口時，本應
    注意上揭規定，且依當時情況天候晴、路面狀態乾燥、無缺
    陷，無障礙物且視距良好，並無不能注意之情事，竟疏未注
    意減速慢行，貿然以四、五十公里之速度行駛，以致肇事，
    被告應有過失，且其過失為本件車禍之肇事次因，並與被害
    人死亡間，具有相當因果關係。又按車輛行至無號誌之交岔
    路口，如同為直行車，左方車應暫停讓右方車先行，亦為道
    路交通規則第一０二條第一項第二款所明定。被害人騎乘機
    車行經上揭無號誌之交岔路口，屬左方車未暫停讓右方被告
    駕駛之上開自小客車先行，以致肇事，其顯有過失，且其過
    失為本件車禍之肇事主因。本件經送臺灣省基宜區車輛行車
    事故鑑定委員會鑑定結果，亦同此認定，有該委員會93年11
    月10日基宜鑑字第0935001797號函檢送之鑑定意見書在卷可
    稽。惟被害人就車禍之發生雖與有過失，但並不得以此解免
    被告之過失責任，亦屬明確。綜上，本件事證已臻明確，被
    告犯行堪以認定。
三、被告係聰富公司負責人，平時以駕駛車牌號碼9T-8186 號自
    小客車載送聰富公司針織線貨物至各客戶，係以駕駛自小客
    車為其附隨業務之人，核其所為，係犯刑法第二百七十六條
    第二項之業務過失致人於死罪。被告於肇事後於未被有偵查
    犯罪職權之機關或公務員發覺前，即主動向前往現場處理員
    警坦承其為肇事人，有宜蘭縣警察局礁溪分局道路交通事故
    肇事人自首情形紀錄表一件附卷可稽，被告對於未發覺之犯
    罪自首並自動接受裁判，應依刑法第六十二條前段規定減輕
    其刑。爰審酌被告因一時疏失觸犯刑罰，犯後坦承犯行，且
    與被害人家屬達成調解，有宜蘭縣礁溪鄉調解委員會調解書
    在卷可稽，以及被告過失程度等一切情狀，量處如主文所示
    之刑，並諭知易科罰金折算標準。又被告前未曾受有期徒刑
    以上刑之宣告，有台灣高等法院被告全國前案紀錄表在卷可
    查，此次因一時疏失致罹刑典，經此偵審程序應已知警惕而
    無再犯之虞，本院認對其所宣告之刑以暫不執行為適當，爰
    併予以宣告緩刑，以勵自新。
據上論斷，依刑事訴訟法第二百九十九條第一項前段、第二百七
十三條之一第一項，刑法第二百七十六條第二項、第六十二條前
段、第四十一條第一項、第七十四條第一款，罰金罰鍰提高標準
條例第一條前段、第二條，判決如主文。
本案經檢察官賴慶祥到庭執行職務。
中　　華　　民　　國　　94　　年　　3 　　月　　2 　　日
       　　　　　　　　　臺灣宜蘭地方法院交通法庭
                             法　官  林  楨  森
以上正本證明與原本無異。
如不服本判決，應於判決送達後10日內，向本院提出上訴狀。(
應附繕本)
                             書記官  謝  佩  欣
中　　華　　民　　國　　94　　年　　3 　　月　　3 　　日
附錄本案論罪科刑法條全文：
中華民國刑法第二百七十六條
 (過失致死罪)
因過失致人於死者，處二年以下有期徒刑、拘役或二千元以下罰
金。
從事業務之人，因業務上之過失犯前項之罪者，處五年以下有期
徒刑或拘役，得併科三千元以下罰金。
